臺灣臺北地方法院民事裁定
110年度消債聲字第101號
聲  請  人
即債務人    張蘇忠  
代  理  人  陳昭全律師（法扶律師）
相  對  人
即債權人    臺灣土地銀行股份有限公司

法定代理人  何英明  
代  理  人  林韋辰  
相  對  人
即債權人    國泰世華商業銀行股份有限公司

法定代理人  郭明鑑  
代  理  人  孔繁輝  
            歐恩廷  
            蘇志成  
            黃怡玲  
            王行正  
相  對  人
即債權人    兆豐國際商業銀行股份有限公司

法定代理人  張兆順  
代  理  人  林勵之  
相  對  人
即債權人    花旗(台灣)商業銀行股份有限公司


法定代理人  莫兆鴻  


代  理  人  何新台  
            陳正欽  
相  對  人
即債權人    滙豐(台灣)商業銀行股份有限公司


法定代理人  麥康裕  
代  理  人  陳世雄  
相  對  人
即債權人    遠東國際商業銀行股份有限公司

法定代理人  周添財  


相  對  人
即債權人    永豐商業銀行股份有限公司

法定代理人  陳嘉賢  
代  理  人  簡曼純  
            呂亮毅  
相  對  人
即債權人    玉山商業銀行股份有限公司


法定代理人  黃男州  
代  理  人  林毓璟  
            賴曉秋  
            朱逸君  
相  對  人
即債權人    台新國際商業銀行股份有限公司

法定代理人  尚瑞強  




相  對  人
即債權人    台新資產管理股份有限公司

法定代理人  吳統雄  




代  理  人  台新國際商業銀行股份有限公司

法定代理人  尚瑞強  


相  對  人
即債權人    摩根聯邦資產管理股份有限公司

法定代理人  李文明  
代  理  人  李婷涵  
            丁駿華  
            吳昶毅  
相  對  人
即債權人    金陽信資產管理股份有限公司

法定代理人  林志亮  
代  理  人  周美蓮  
            陳信華  
相  對  人
即債權人    新光行銷股份有限公司

法定代理人  李明新  
代  理  人  黃良俊  
            王銘益  
            鄭穎聰  
相  對  人
即債權人    良京實業股份有限公司

法定代理人  平川秀一郎





上列聲請人即債務人因清算事件聲請復權，本院裁定如下：
    主  文
債務人張蘇忠准予復權。
    理  由
一、按債務人有下列各款情形之一者，得向法院為復權之聲請：
    一、依清償或其他方法解免全部債務；二、受免責之裁定確
    定；三、於清算程序終止或終結之翌日起三年內，未因第14
    6條或第147條之規定受刑之宣告確定；四、自清算程序終止
    或終結之翌日起滿五年，消費者債務清理條例第144條定有
    明文。
二、本件聲請意旨略以：聲請人即債務人前因聲請消費者債務清
    理清算事件，經本院以109年度消債清字第56號裁定開始清
    算程序，並於民國109年9月21日以109年度司執消債清字第3
    6號裁定清算程序終止，復經本院以110年度消債聲免字第15
    號裁定免責確定，爰依消費者債務清償條例第144條第2款之
    規定為復權之聲請等語。
三、經查聲請人所主張之上開事實，業據提出與其所述相符之本
    院110年度消債聲免字第15號免責裁定及確定證明書影本為
    證，並經本院依職權調閱上開卷宗查明屬實，堪信為真實。
    是本件聲請人既已受免責之裁定確定，則其據以向本院聲請
    復權，揆諸首揭法律規定，自屬有據。
四、爰裁定如主文。
中　　華　　民　　國　 110　　年　　11　　月　　15　　日
                  民事第二庭  法　官　林伊倫
以上正本係照原本作成。
如不服本裁定應於送達後10日內向本院提出抗告狀，並繳納抗告
費新臺幣1,000元。 
中　　華　　民　　國　 110　　年　　11　　月　　15　　日
                              書記官　黃品蓉